【裁判字號】    99,易,247
【裁判日期】    991126
【裁判案由】    傷害等
【裁判全文】
臺灣士林地方法院刑事判決               99年度易字第247號
公  訴  人  臺灣士林地方法院檢察署檢察官
被      告  江進興
            吳淑蕊
上二人共同
選任辯護人  周嬿容律師
上列被告等因恐嚇案件，經檢察官聲請簡易判決處刑（99年度偵
字第406 號），本院內湖簡易庭認為不宜以簡易判決處刑（99年
度湖簡字第284 號），移由本院依通常程序審理，並判決如下：
    主  文
江進興、吳淑蕊被訴恐嚇部分均無罪。
    理  由
壹、程序部分：
一、關於證人李春木、李建邦於警、偵訊證述之證據能力：
    按刑事訴訟法第159 條第1 項規定：「被告以外之人於審判
    外之言詞或書面陳述，除法律有規定者外，不得作為證據。
    」；其立法本旨係以證人於審判外之言詞或書面陳述，屬於
    傳聞證據，此項證據，當事人無從直接對於原供述者加以詰
    問，以擔保其真實性，法院亦無從直接接觸證人而審酌其證
    言之憑信性，違背直接審理及言詞審理之原則，除具有必要
    性及信用性情況之除外者外，原則上不認其有容許性，自不
    具證據能力，倘法院已經依據當事人聲請傳喚證人到庭接受
    檢辯雙方之交互詰問，則法院既已透過直接、言詞審理方式
    檢驗過該證人之前所為證述，當事人之反對詰問權已受到保
    障得以完全行使之情況下，該等審判外證據除有其他法定事
    由（例如：非基於國家公權力正當行使所取得或私人非法取
    得等，而有害公共利益，即以一般證據排除法則為判斷），
    應認該審判外供述已得透過審判程序之詰問檢驗，而取得作
    為證據之資格，亦即其審判外供述與審判中供述相符部分，
    顯然已經構成具備可信之特別情狀，當然有證據資格，其不
    符部分，作為檢視審判中所為供述可信與否之彈劾證據，當
    無不許之理（最高法院94年度臺上字第2507號、95年度臺上
    字第2515號判決參照）。又被告以外之人於偵查中向檢察官
    所為之陳述，除顯有不可信之情況外，得為證據，刑事訴訟
    法第159 條之1 第2 項定有明文，所謂「顯有不可信性」、
    ，係指陳述是否出於供述者之真意、有無違法取供情事之信
    用性而言，故應就偵查筆錄製作之原因、過程及其功能等加
    以觀察其信用性，據以判斷該傳聞證據是否有顯不可信之情
    況而例外具有「證據能力」，並非對其陳述內容之「證明力
    」如何加以論斷，二者不容混淆，且應由主張其為不可信積
    極存在之一方，就此欠缺可信性外部保障之情形負舉證責任
    （最高法院97年度臺上字第923 號、98年度臺上字第2905號
    判決參照）。被告江進興、吳淑蕊及辯護人辯稱：證人即告
    訴人李春木、李建邦於警、偵訊之證述為審判外陳述，無證
    據能力云云（本院99年度易字第247 號卷，下稱本院卷，第
    40頁正面），惟證人李春木、李建邦上開證述，均經依法具
    結，且於本院審判期日經傳訊到庭作證，經檢察官、被告、
    辯護人交互詰問檢視其證詞，且被告及辯護人對於上開證人
    於偵查中之證述如何欠缺可信性之外部保障，並未指明及舉
    證，揆諸上開最高法院判決意旨，上開證人於警、偵訊之證
    述，應具證據能力（惟實質之證明力仍由本院綜合全辯論意
    旨及調查證據所得依法認定，詳後述）。
二、次按被告以外之人於審判外之陳述，雖不符合同法第159 條
    之1 至第159 條之4 之規定，但經當事人於審判程序同意作
    為證據，法院審酌該言詞陳述或書面陳述作成時之情況，認
    為適當者，亦得為證據。當事人、代理人或辯護人於法院調
    查證據時，知有第159 條第1 項不得為證據之情形，而未於
    言詞辯論終結前聲明異議者，視為有前項之同意，刑事訴訟
    法第159 條第1 項及第159 條之5 分別定有明文。除上開告
    訴人李春木、李建邦於警、偵訊之證述，本判決後述引用之
    其他供述證據，當事人於本院準備程序及審判期日均表示無
    意見而不予爭執，且迄言詞辯論終結前均未聲明異議，本院
    審酌上開證據資料製作時之情況，尚無違法不當及證明力明
    顯過低之瑕疵，亦認為以之作為證據應屬適當，揆諸前開規
    定，爰逕依刑事訴訟法第159 條之5 規定，認前揭證據資料
    均例外有證據能力。
貳、實體部分：
一、本件檢察官聲請簡易判決處刑書關於被告江進興、吳淑蕊、
    江明輝、李春木、李建邦、李春輝涉犯傷害罪嫌部分，經上
    開被告等相互間撤回告訴，經本院判決不受理確定在案，有
    判決書1 份在卷可稽（本院卷第51至53頁），另告訴人即被
    告李春木涉嫌毀損部分，經本院99年度簡字第68號判處拘役
    40日確定，有李春木之臺灣高等法院被告前案紀錄表可參（
    本院卷第127 、128 頁），是本件審理範圍僅被告江進興、
    吳淑蕊涉犯恐嚇罪嫌部分，合先敘明。
二、聲請簡易判決處刑意旨略以：被告江進興、吳淑蕊係夫妻，
    李春木、李建邦係父子，於民國98年11月7 日下午9 時30分
    許，江進興駕駛車號0025-EX 號自用小客車（下稱系爭汽車
    ）搭載吳淑蕊，前往臺北縣三芝鄉埔頭坑11號即李春木住所
    喝茶聊天，雙方論及之前借貸糾紛即發生口角糾紛，被告江
    進興又向李春木商借新臺幣（下同）10萬元遭拒，致被告江
    進興心生不滿，竟基於恐嚇之犯意，向李春木恫稱：當我把
    你的小孫女押到車上，你就會借我10萬元等語，致李春木心
    生畏懼；被告吳淑蕊復因李春木要求其妻李周金枝報警，另
    基於恐嚇之犯意，向李春木、李建邦父子恫稱：你們報警我
    就跟你沒完沒了，我讓你的店開不下去，讓你們家死人等語
    ，致李春木、李建邦心生畏懼，危害於安全。因認被告江進
    興、吳淑蕊分別涉犯刑法第305條恐嚇危害安全罪云云。
三、按犯罪事實應依證據認定之，無證據不得認定其犯罪事實；
    又不能證明被告犯罪者，應諭知無罪之判決，刑事訴訟法第
    154 條第2 項、第301 條第1 項分別定有明文。次按認定不
    利於被告之事實，須依積極證據，苟積極證據不足為不利於
    被告事實之認定時，即應為有利於被告之認定，更不必有何
    有利之證據；又事實之認定，應憑證據，如未能發現相當之
    證據，或證據不足以證明，自不能以推測或擬制之方法，以
    為裁判之基礎；且認定犯罪事實所憑之證據，無論直接或間
    接證據，其為訴訟上之證明，須達於通常一般之人均不致有
    懷疑，而得確信其為真實之程度者，始得據為有罪之認定，
    倘其證明尚未達到此一程度，而有合理之懷疑存在時，尚難
    為有罪之認定基礎（最高法院30年度上字第816 號判例、40
    年度臺上字第86號、76年度臺上字第4986號判例參照）。另
    告訴人提起告訴，係以使被告受刑事處罰為目的，是其陳述
    是否與事實相符，仍應調查其他證據以資審認；且被害人之
    陳述如無瑕疵，且就其他方面調查又與事實相符，固足採為
    科刑之基礎，倘其陳述尚有瑕疵，則在未究明前，遽採為論
    罪科刑之根據，即難認為適法（最高法院52年度臺上字第13
    00號判例、61年度臺上字第3099號判例參照）。公訴人認被
    告江進興、吳淑蕊涉有上開罪嫌，無非係以告訴人李春木、
    李建邦之指述為主要依據。訊據被告江進興、吳淑蕊固坦承
    於上開時間前往告訴人李春木住處商談債務問題而與李春木
    發生口角之事實，惟堅決否認上開出言恐嚇李春木、李建邦
    犯行，被告江進興辯稱：伊並未要求告訴人李春木借貸10萬
    元，當天李春木的孫女不在場，伊沒看過李春木的孫女，也
    不知道孫女幾歲，不可能以要將李春木的孫女押上車之言詞
    恐嚇李春木等語；被告吳淑蕊辯稱：告訴人李建邦打被告江
    進興，伊只是大聲質問為何要打江進興，伊將江進興扶起後
    ，警察已到場，伊並未恐嚇告訴人、李建邦阻止報警等語；
    渠等之辯護人辯稱：若被告江進興將告訴人李春木之孫女押
    上車，按常理被告江進興於李春木進屋內拿榔頭出來準備要
    毀損系爭汽車時，被告江進興應利用此際將車開走，豈致停
    留該處等候李春木將系爭汽車砸毀，可反證被告江進興不在
    系爭汽車內，又若李春木的小孫女被押上車，何以李春木在
    毀損系爭汽車時，其小孫女未受傷，足見小孫女不在車內；
    依告訴人李春木所述之事發過程，若果有挾持小孩情事，李
    春木尚能將系爭汽車之4 面車窗、天窗、前後擋風玻璃、車
    頭燈等重要車體砸毀，顯見李春木並未心生畏怖；告訴人李
    春木、李建邦關於被告吳淑蕊恐嚇之指述前後不一，亦無其
    他證據可資證明渠等之指述屬實，不得採為被告等有罪之認
    定等語。
四、經查：
  (一)告訴人李春木於警詢證稱：被告江進興、吳淑蕊於98年11月
    7 日晚間8 時許，駕駛系爭汽車停在伊住處門前廣場，嗣雙
    方談及債務問題發生口角，被告江進興走出去，走到系爭汽
    車旁邊，招手要伊出去，伊當時沒注意到伊的小孫女（吳雨
    柔）跟在伊後面一起出去，伊走到系爭汽車旁邊時，被告江
    進興開口向伊借10萬元，遭伊拒絕，被告江進興就說把伊的
    小孫女押到車上，伊就會同意借錢，被告江進興順手就拉著
    伊小孫女的手，伊的小孫女當時被嚇的大哭，伊很生氣，衝
    進家裡拿著1 支鐵鎚出來，伊的孫女已經被帶上車，右後車
    門外只剩下1 雙小孫女的鞋，伊很生氣把系爭汽車的車窗全
    部打破，再將伊的小孫女帶下車，然後伊叫妻子李周金枝報
    警，被告吳淑蕊就說不要報警，被告江進興跟伊開始互相拉
    扯，伊的兒子李建邦見狀跑出來勸架，結果李建邦也被推倒
    在地，造成雙腳膝蓋及右手腕受傷，伊表示一定要報警，被
    告吳淑蕊就說「你報警我就跟你沒完沒了，我要讓你的店開
    不下去，讓你們家死人」，接著警方就前來處理云云（偵查
    卷第18、19頁）；於99年2 月9 日偵訊證稱：98年11月7 日
    伊與被告江進興、吳淑蕊因債務問題發生爭執，被告江進興
    、吳淑蕊先到門外，被告江進興在外面叫伊出去，要求再借
    20萬，伊說伊被騙1 次不會再受騙，後來伊的小孫女吳雨柔
    遭被告江進興強帶到系爭汽車，被告江進興說小孩子被他帶
    走，伊就會借他錢，當時伊很急，怕被告江進興把車開走，
    伊才會去砸車窗，伊還叫李周金枝趕快報警，被告吳淑蕊就
    恐嚇伊不可以報警，若報警的話，叫伊家死人，被告江進興
    沒有恐嚇伊云云（偵查卷第77頁）；於99年2 月24日偵訊供
    稱：被告江進興當時有說要給伊好看，要讓伊開店開不下去
    ，被告吳淑蕊也這麼說，吳淑蕊還說若伊報警，要讓伊家死
    人，被告江進興出言恐嚇要把伊的小孫女帶走，伊才去砸系
    爭汽車云云（偵查卷第110 、111 頁）；於本院證稱：伊與
    被告江進興因債務問題發生口角後，被告江進興走到屋外，
    說不然再借10萬元給他，如果不借他，他將伊的孫女抓走，
    伊就會拿錢出來，然後被告江進興就將伊的孫女拉到車上，
    被告江進興坐上駕駛座打算要發動車子開走，伊很生氣，到
    屋裡拿榔頭出來，將車窗打壞，把孫女拉出來，伊在打破車
    窗時，被告江進興下車，伊先將孫女送進屋內去找李周金枝
    ，伊轉身發現被告江進興在伊後面，伊在屋內將被告江進興
    打倒在地，伊先把小孫女送進屋內，被告江進興才進來；被
    告江進興在伊家裏、警局都有恐嚇伊，被告江進興在家裡恐
    嚇伊說要將伊的孫女帶走，被告吳淑蕊說如果去報警讓伊店
    開不下去，要讓伊家死人，被告江進興、吳淑蕊2 人在警局
    都有說要讓伊家裏死人云云（本院卷第72頁背面、第73頁背
    面），依告訴人李春木上開於警、偵訊及本院之證述，關於
    被告江進興、吳淑蕊於上開時間前往李春木住處談論債務問
    題，嗣雙方發生口角乙節雖均一致，惟告訴人李春木對於所
    指述被告江進興借款不成起意恐嚇之原因，於警詢首稱被告
    江進興走出門外要再向伊借「10萬元」，其不從，被告江進
    興即在屋外以要押走其孫女之事恫嚇云云（偵查卷第18頁）
    ，於偵訊改稱：被告江進興、吳淑蕊走出屋外，被告江進興
    叫伊出去，要求再借「20萬元」云云，前後所述之借款金額
    顯不相同，告訴人李春木於本院審理期日並證稱：被告江進
    興在伊家裏面有恐嚇說要將其小孫女帶走，被告江進興在屋
    內先說1 次要押走伊的孫女，後來走到屋外又再說1 次，伊
    在警詢是省略，未講到屋內情形云云（本院卷第73頁背面、
    第74頁背面），與其在警、偵訊證稱被告江進興係在「屋外
    」恐嚇李春木要強押其孫女之情節又不相符；抑且，告訴人
    李春木於警詢時稱被告江進興以押走其孫女之事恐嚇，被告
    吳淑蕊則以「不可報警，若報警的話，叫伊家死人」恐嚇，
    並未提及被告江進興也恐嚇稱「要給李春木好看，讓李春木
    店開不下去」（偵查卷第18頁），告訴人李春木於99年2 月
    9 日偵訊時尚明確證稱：被告吳淑蕊為上開恐嚇言詞時，被
    告江進興並未恐嚇伊等語（偵查卷第77頁），惟嗣於99年2
    月24日偵訊時，告訴人李春木卻改稱：被告江進興當時有說
    要給伊好看，要讓伊開店開不下去，被告吳淑蕊也這麼說等
    語（偵查卷第110 頁），就被告江進興究竟有無與被告吳淑
    蕊共同以「不可報警、讓李春木無法開店、讓其家死人」等
    言詞恐嚇，所述又不一致，是告訴人李春木指述被告江進興
    、吳淑蕊之恐嚇情節，尚非無疑。
  (二)次查，證人即告訴人李建邦於警詢證稱：伊於上開時間在家
    中聽到伊父親李春木與被告江進興、吳淑蕊因借錢之事發生
    口角，伊不想理被告江進興便上樓，後來伊聽到大聲爭吵聲
    及李春木打破系爭汽車玻璃破碎的聲音而下樓查看，看到李
    春木與被告江進興在家門口扭打，伊之母親李周金枝與被告
    吳淑蕊在旁勸架，伊的外甥女吳雨柔受驚嚇跑進屋內，伊母
    親李周金枝則拉另一個外甥女吳雨璇進入屋內，伊上前幫忙
    要拉開李春木與被告江進興，被告江進興向伊揮拳，伊也有
    還手，被告吳淑蕊沒有動手打伊，但是一直咆哮稱要找兄弟
    來伊家裏擾亂，讓李春木的店開不下去，且揚言要對伊的家
    人不利，後來李周金枝報警處理云云（偵查卷第22、23頁）
    ；於99年2 月9 日偵訊證稱：被告江進興、吳淑蕊到伊家中
    與李春木談借錢的事，伊回樓上房間，過一段時間，伊聽到
    樓下爭吵聲及破璃碎裂的聲音，伊看到李春木與被告江進興
    在家門外打成一片，伊的外甥女與伊母親李周金枝站在家門
    口外面大哭，伊上前勸架，被告江進興出拳打伊，伊也有還
    手，伊母親李周金枝要報警時，被告吳淑蕊大喊若報警的話
    ，要伊家裏死人，要找兄弟來等語（偵查卷第78、79頁）；
    於99年2 月24日偵訊供稱：伊下樓時，只看到小孩哭著走回
    屋內，被告江進興在伊家裏及警局恐嚇說要找兄弟來伊家裏
    ，讓伊家裏不安寧，伊及李春木都有聽到等語（偵查卷第11
    0 頁），告訴人李建邦於警、偵訊就被告江進興、吳淑蕊找
    告訴人李春木商談債務問題，其未參與先行上樓，嗣聽到樓
    下爭吵聲及車窗玻璃碎裂聲音後下樓，發現告訴人李春木、
    被告江進興扭打等節所述雖一致，惟其於警詢證稱下樓時看
    到伊外甥女吳雨柔受驚嚇跑進屋內，李周金枝拉另一個外甥
    女吳雨璇進入屋內（偵查卷第22頁），於99年2 月9 日偵訊
    卻證稱：伊下樓看到外甥女與伊母親李周金枝站在家門外大
    哭（偵查卷第78頁），嗣於99年2 月24日偵訊又供稱：伊只
    看到小孩子哭著走回屋子等語（偵查卷第108 頁），於本院
    又證稱：伊下樓時看到伊母親李周金枝抱著1 個姪女，是吳
    雨柔或吳雨璇伊分辨不出，李周金枝安撫該姪女並要帶開不
    要看到打架的情形，伊肯定看到2 個姪女在1 樓，因為伊在
    樓上沒看到其他小孩，如果沒有其他原因一定在樓下，伊下
    樓時李周金枝也在樓下云云（本院卷第86頁正面、第87頁正
    、背面、第88頁正面），足見告訴人李建邦就其下樓時目睹
    受驚嚇的小孩是1 人或2 人、是吳雨柔或吳雨璇、該小孩是
    自行哭著走回屋內、或由李周金枝抱著等情所稱反覆不一，
    且與告訴人李春木於本院證稱其先將小孫女送進屋內，被告
    江進興才進入屋內（本院卷第72頁背面），告訴人李春木毫
    未提及小孩自行走回屋內、由李周金枝抱著安撫之情形，顯
    不吻合，復與證人李周金枝復證稱：伊出門看到小孩在外面
    哭等語（偵查卷第108 頁），而非小孩哭著進入屋內，由李
    周金枝抱著安撫又不相符；進者，告訴人李建邦對於指述被
    告吳淑蕊出言恐嚇之內容，於警詢稱：被告吳淑蕊咆哮稱要
    找兄弟來伊家裏擾亂，讓李春木的店開不下去，揚言要對伊
    的家人不利等語（偵查卷第22頁），於99年2 月9 日偵訊證
    稱：被告吳淑蕊大喊若報警的話，要伊家裏死人，要找兄弟
    來等語（偵查卷第79頁），於99年2 月24日偵訊供稱：被告
    江進興在伊家裏恐嚇說要找兄弟來伊家裏，讓伊家裏不安寧
    云云（偵查卷第110 頁），於本院則證稱：伊下樓看到被告
    江進興與李春木在門口扭打，伊過去勸架，被告吳淑蕊站在
    旁邊，被告吳淑蕊恐嚇說要找流氓來處理這種事情，找人來
    讓伊家的店開不下去並要傷害全家，除了被告吳淑蕊外，被
    告江進興也有恐嚇伊的家人，被告吳淑蕊是在警察到場前說
    若報警的話要讓伊家裏死人，要找兄弟來等語，伊在警詢說
    被告吳淑蕊咆哮要找兄弟來伊家擾亂是指被告吳淑蕊在警局
    所說，被告吳淑蕊在伊家裏時也有說類似的話云云（本院卷
    第85頁背面、第86頁正面、第88頁正面），可徵告訴人李建
    邦指稱被告吳淑蕊在上址所為之恐嚇言詞，有「要找兄弟來
    伊家裏擾亂，讓李春木的店開不下去，揚言要對李春木的家
    人不利」、「若報警的話，要李春木家裏死人，要找兄弟來
    」、「要找流氓來處理這種事情，找人來讓李春木的店開不
    下去並要傷害李春木全家」等數種版本之內容，且關於被告
    江進興是否與吳淑蕊共同以該等言詞恐嚇，被告2 人分別在
    上址、警局如何以何等言詞恐嚇，告訴人李建邦之證述反覆
    ，又與告訴人李春木證稱之被告吳淑蕊在其住處以「你報警
    我就跟你沒完沒了，我要讓你的店開不下去，讓你們家死人
    」等語恐嚇內容不盡相同，並與證人李周金枝證稱：被告江
    進興、吳淑蕊2 人都有說要找兄弟讓伊家的店開不下去，讓
    伊家裏死人，在伊家門口及警局都有這樣講（偵查卷第111
    頁）之情節不同，實難遽以告訴人李建邦之指述，逕為被告
    吳淑蕊不利之認定。
  (三)復查，證人即告訴人李春木之妻李周金枝於警詢證稱：被告
    江進興、吳淑蕊於上開時間來找李春木聊天，伊在裏面切水
    果，看見江進興拍桌子，李春木生氣叫被告吳淑蕊帶江進興
    回家，伊趕緊端水果出來，要大家好好講，伊怕孫女受驚嚇
    ，入內安撫2 個孫女，1 個孫女跑到樓上打電話，另1 個孫
    女跑來跑去，伊緊張就想上廁所，不清楚被告江進興與李春
    木在談什麼，但渠等越講越大聲，李春木與被告江進興開始
    拉扯，伊與吳淑蕊勸架，李建邦從裡面跑出來協助勸架，李
    建邦被推倒在地，手腳都受傷，接著伊就聽見玻璃破碎聲響
    ，被告江進興酒喝太多，拉扯過程中，重心不穩，倒地爬不
    起來，被告吳淑蕊抓狂開始亂罵三字經，伊打電話報警；李
    春木所述被告江進興將孫女吳雨柔押到車上之事伊不知道，
    當時2 個孫女跑來跑去，伊不清楚有無跑到屋外等語（偵查
    卷第29、30頁），於偵訊證稱：當時伊進進出出，李春木如
    何與被告2 人發生爭執伊不是很清楚，是小孩自己跑出去，
    伊沒看到小孩被抓到車上，只知道小孩在哭，但不曉得小孩
    有無被抓到車上，伊沒有看到小孩被抱出去外面的情形，伊
    是聽到小孩在哭，伊有出去查看，沒有看到小孩被抱到車上
    等語（偵查卷第108 頁），證人李周金枝就告訴人李春木、
    李建邦指稱之被告江進興、吳淑蕊恐嚇情節證稱不知情，且
    依證人李周金枝所述，告訴人李建邦與被告江進興互毆時，
    李周金枝才聽到玻璃破裂聲音，當時被告江進興被推倒在地
    ，顯與告訴人李春木證稱其在敲打系爭汽車玻璃時，被告江
    進興坐在駕駛座、告訴人李建邦證稱其聽到車窗玻璃破碎聲
    下樓後，為拉開扭打中之李春木及被告江進興，自己與被告
    江進興打起來等情節顯有所出入，自無從採認證人李周金枝
    之證述為被告江進興、吳淑蕊犯罪之依據。又證人李周金枝
    雖於偵訊證稱：被告江進興、吳淑蕊都有說要找兄弟讓伊的
    店開不下去，要讓伊家裏死人，被告2 人在「家門口」及警
    局都有這樣講云云（偵查卷第111 頁），惟告訴人李春木、
    李建邦證述被告吳淑蕊恐嚇之內容、遭被告吳淑蕊恐嚇之地
    點、被告江進興有無共同出言恐嚇或僅被告吳淑蕊出言恐嚇
    既互有歧異，業如前述，而證人李周金枝證稱被告江進興、
    吳淑蕊均有恐嚇，地點為上址住處「家門口」云云，又與告
    訴人李春木、李建邦證述不吻合；抑且，證人李周金枝於警
    詢並未提及被告吳淑蕊、江進興在本件案發時間在其住處內
    有何恐嚇言語，僅證稱：98年11月7 日晚間22時許，被告江
    進興夫妻及另2 位年輕人前往伊住處，被告吳淑蕊一下車就
    破口大罵，並恐嚇要讓伊店開不下去、要伊家死人、叫人砸
    伊的店等語（偵查卷第29、30頁），是證人李周金枝於偵訊
    證稱被告江進興、吳淑蕊均有恐嚇云云，應係指於本件案發
    後當日晚間發生之事，該部分並未經檢察官起訴，本院無從
    審理，亦非得據以認定被告江進興2 人有本件恐嚇犯行。
  (四)告訴人李春木指稱被告江進興恐嚇要強押其孫女，且隨即強
    拉其孫女吳雨柔上車云云，無非以卷附員警接獲報案後前往
    處理拍攝之照片顯示系爭汽車右後門車外地面遺留1 雙小孩
    拖鞋為據（偵查卷第44頁）。惟查，證人即到場處理之員警
    施勝男證稱：伊接獲報案到場時，看到系爭汽車車窗被打破
    ，進入屋內，有4 人在場，被告江進興在告訴人李春木家裏
    ，坐在地上，告訴人李春木、李建邦父子站在旁邊，被告吳
    淑蕊在門口，但沒看到小孩，伊看到系爭汽車被砸，沒看到
    小孩被挾持，系爭汽車車門旁有小孩鞋，伊有拍照，後來伊
    聽李春木講被告江進興帶走小孩，小孩鞋才會掉在車旁邊，
    小孩鞋掉在車子右後門處等語（偵查卷第109 頁、本院卷第
    69頁正、背面、第70頁背面、第71頁正面），可徵證人施勝
    男並未目睹被告江進興強押小孩上車，此部分除告訴人李春
    木指述外，並無其他證據足資證明，告訴人李春木指稱被告
    江進興以此恐嚇，並強押其孫女上車，與告訴人李建邦、證
    人李周金枝之證述相互齟齬，業如前述，其指述尚無足採；
    抑且，系爭汽車遭告訴人李春木持榔頭毀損前、後擋風玻璃
    、左、右車窗玻璃、天窗、前後兩側方向燈、後行李箱蓋等
    處，致系爭車輛上開車窗玻璃、天窗、車燈破損，後行李箱
    蓋之板金、烤漆、後保險桿烤漆受損，告訴人李春木涉嫌毀
    損案件，業經本院99年度簡字第68號判決確定在案，有告訴
    人李春木之臺灣高等法院被告前案紀錄表可稽（本院卷第12
    8 頁），若當時告訴人李春木之孫女在系爭汽車內，告訴人
    李春木敲打系爭汽車時，又何致不擔心其孫女極可能因此遭
    破裂玻璃碎片波及，仍以上開方法毀損系爭汽車，進者，告
    訴人李春木於偵訊證稱：伊孫女吳雨柔被押部分等有證據再
    提告、被告江進興妨害伊孫女自由部分因無證人看到，孩子
    未受傷，故不提告等語（偵查卷第78、110 頁），若其孫女
    果遭強押上車拘禁，依常情告訴人李春木豈致不提出告訴，
    足證告訴人李春木所指其孫女遭強押上車之情節，難遽以採
    認。又證人陳秋元、施勝男雖證稱被告江進興、吳淑蕊在警
    局恐嚇要讓李春木店開不下去云云（偵查卷第110 、111 頁
    ），惟證人施勝男於本院改證稱：只有被告2 人其中1 人在
    警局說上開恐嚇的話，伊不記得是誰等語（本院卷第71頁背
    面），足徵連員警亦無法確認究竟是被告江進興或吳淑蕊或
    渠等2 人出言恐嚇，況縱被告江進興、吳淑蕊涉嫌於警局恐
    嚇，此部分亦未經起訴，非屬本件審理範圍，不得據以對被
    告2 人論罪。
五、綜上所述，本件告訴人李春木、李建邦之指述陳述尚有瑕疵
    ，且依卷內事證，並無足證明告訴人李春木、李建邦所述屬
    實，自難憑以認定被告江進興、吳淑蕊有上開恐嚇犯行，此
    外亦無其他積極證據足資證明被告2 人涉犯上開罪嫌，自應
    諭知被告2 人均無罪之判決。
據上論斷，應依刑事訴訟法第301 條第1 項，判決如主文。
本案經檢察官薛嘉珩到庭執行職務。
中    華    民    國    99    年    11    月    26    日
                  刑事第六庭法  官  陳美彤
以上正本證明與原本無異。
如不服本判決應於收受判決後10日內向本院提出上訴書狀，並應
應敘述具體理由。其未敘述上訴理由者，應於上訴期間屆滿後20
日內向本院補提理由書(均須按他造當事人之人數附繕本)「切勿
逕送上級法院」。
                            書記官  吳旻玲
中    華    民    國    99    年    11    月    26    日

司法院資訊處製作；財團法人民間司法改革基金會備份。
